【裁判字號】    99,聲,654
【裁判日期】    990602
【裁判案由】    聲請具保停止羈押
【裁判全文】
臺灣雲林地方法院刑事裁定               99年度聲字第654號
聲請人即被告  甲○○
選任辯護人    洪秀一律師
上列聲請人即被告因違反毒品危害防制條例案件，聲請具保停止
羈押，本院裁定如下：
    主  文
甲○○於提出並繳納新臺幣貳拾萬元之保證金後，准予停止羈押
。
甲○○於具保停止羈押期間，應遵守下列事項，至本案判決生效
時止：
(一)限制住居於彰化縣員林鎮○○里○○街181巷19號4樓。
(二)應於每週六至彰化縣警察局員林分局員林派出所（彰化縣員林
  鎮○○路○段319 號）向所長報到，說明一週行蹤。
    理  由
一、聲請意旨略以：被告係為降低成本，始1 次大量購買甲基安
    非他命供己施用，並非為販賣而販入毒品，不得遽以查獲之
    甲基安非他命數量龐大，逕論被告主觀上有營利之販毒意圖
    ，應僅能論被告施用或持有第二級毒品。為此請求裁定被告
    具保停止羈押。
二、被告甲○○因違反毒品危害防制條例案件，經本院訊問後，
    認其涉犯該條例第4 條第2 項之販賣第二級毒品罪嫌重大，
    且所犯係最輕本刑為5 年以上有期徒刑之罪，亦有相當理由
    可以認定被告有逃亡之可能，合於刑事訴訟法第101 條第1
    項第3 款之情形，有羈押之原因，且非予羈押，顯難進行審
    判，亦有羈押之必要，裁定自民國99年5 月10日起執行羈押
    在案。
三、經查，被告經本院訊問後，坦承於99年3 月17日在高雄市向
    吳東昱購買價值新臺幣（下同）10萬元之甲基安非他命3 大
    包之事實，惟否認有何販賣犯行，惟依被告經查獲之甲基安
    非他命共3 大包，驗餘淨重合計111.06公克，數量龐大，顯
    非短期內所能施用完畢，被告辯稱係供自行施用而購買毒品
    ，可信度不高，有合理懷疑被告係為販賣而販入甲基安非他
    命，足認被告涉犯販賣第二級毒品之罪嫌重大，所犯係最輕
    本刑為5 年以上有期徒刑之重罪，有羈押之原因。而本院審
    酌全案犯罪情節，參酌被告現年58歲，復考量現有卷證資料
    及案件進行之程度，認被告藉由命具保、限制住居、定期至
    警察機關報到等處分，應可確保本案之審判、執行程序，應
    無繼續執行羈押之必要。並考量被告之經濟狀況及犯罪情節
    等一切情狀，准予被告取具並繳納20萬元之保證金後，准予
    停止羈押為適當。又被告於停止羈押期間，為擔保日後本院
    傳票均能合法送達，爰限制被告住居於彰化縣員林鎮○○里
    ○○街181 巷19號4 樓。再為督促被告在外嚴守分際，應命
    被告於具保停止羈押期間，於每週六至彰化縣警察局員林分
    局員林派出所（彰化縣員林鎮○○路○ 段319 號）向所長報
    到，說明一週行蹤。
三、被告於具保停止羈押期間，如違背本院所定上開應遵守之事
    項，依刑事訴訟法第117 條第1 項第4 款之規定，得命再執
    行羈押，附此敘明。
四、依刑事訴訟法第121 條第1 項、第116 條之2 第4 款，裁定
    如主文。
中    華    民    國    99    年    6     月    2     日
                  刑事第二庭  審判長法  官   陳定國
                                    法  官   周欣怡
                                    法  官   曾鴻文
以上正本證明與原本無異。
如不服本裁定，應於裁定送達後5 日內向本院提出抗告狀（須附
繕本）。
                                    書記官  顏錦清
中    華    民    國    99    年    6     月    2     日

司法院資訊處製作；財團法人民間司法改革基金會備份。
